臺灣板橋地方法院刑事判決               100年度自字第16號
自  訴  人  林憲同
被      告  劉國珍
            劉柏松
            劉柏毅
上  三  人
共      同
選任辯護人  陳信亮律師
上列被告因詐欺案件，經自訴人提起自訴，本院判決如下：
    主  文
本件自訴不受理。
    理  由
一、本件自訴意旨詳如刑事自訴狀所載（如附件）。
二、按犯罪之被害人得提起自訴。但無行為能力或限制行為能力
    或死亡者，得由其法定代理人、直系血親或配偶為之；前項
    自訴之提起，應委任律師行之，刑事訴訟法第319 條第1 、
    2 項定有明文。次按自訴人具有律師資格者，無須委任律師
    為代理人。刑事訴訟法雖無如民事訴訟法第466 條之1 第1
    項於第三審上訴採強制律師代理制，但上訴人或其法定代理
    人具有律師資格者，不在此限之規定。據此法理，亦應為同
    一解釋（最高法院94年度第6 、7 次刑事庭決議第玖點參照
    ）。本案自訴人具律師資格，有律師基本資料查詢表在卷可
    稽，依據前揭說明，自得逕行提起自訴，先予敘明。
三、再按現行刑事訴訟法業已刪除自訴人經合法傳喚，無正當理
    由不到場者，得命拘提之規定，另參照現行刑事訴訟法第32
    9 條第1 項規定意旨，凡檢察官於準備及審判期日所得為之
    訴訟行為，例如聲請調查證據、整理爭點、詰問證人、鑑定
    人、為事實及法律之辯論等，均必須由自訴人為之，是毋庸
    命自訴人補正律師為自訴代理人之案件，如自訴人經合法通
    知無正當理由不到庭，經再行通知仍不到庭，將嚴重影響自
    訴程序之進行，於此情形下，縱使自訴人原先所提之自訴合
    法，仍應類推適用現行刑事訴訟法第331 條「自訴代理人經
    合法通知無正當理由不到庭，應再行通知，並告知自訴人。
    自訴代理人無正當理由仍不到庭者，應諭知不受理之判決」
    之規定，諭知不受理之判決，方屬適當（臺灣高等法院暨所
    屬法院93年法律座談會刑事類提案第37號參照）。查本件自
    訴人林憲同經本院以當庭諭知及寄發傳票之方式，合法通知
    其應於10 0年7 月25日、100 年8 月26日到庭，然自訴人均
    無正當理由而未到庭，有本院送達證書及準備程序通知書在
    卷可稽，足徵自訴人已無意再進行本件自訴程序，是本院揆
    諸現行刑事訴訟法第331 條規定意旨，認應依法諭知不受理
    之判決，並依刑事訴訟法第343 條準用第307 條之規定，不
    經言詞辯論為之。
據上論斷，應依刑事訴訟法第331 條、第343 條、第307 條，判
決如主文。
中    華    民    國   100    年    9     月    27    日
                刑事第十二庭  審判長法  官  曾淑娟
                                    法  官  曹惠玲
                                    法  官  廣于霙
如不服本判決，應於判決送達後10日內向本院提出上訴狀（應附
繕本），上訴於臺灣高等法院。
以上正本證明與原本無異。
                                    書記官   鍾惠萍
中    華    民    國   100    年    9     月    27    日